【裁判字號】    89,上易,146
【裁判日期】    890202
【裁判案由】    傷害
【裁判全文】
臺灣高等法院臺南分院刑事判決                    八十九年度上易字第一四六號
      上  訴  人
      即  被  告  甲○○
右上訴人因傷害案件，不服臺灣臺南地方法院八十八年度易字第二七五七號中華民國
八十八年十二月六日第一審判決（起訴案號：臺灣臺南地方法院檢察署八十八年度偵
字第一一六七五號），提起上訴，本院判決如左：
      主      文
上訴駁回。
      事      實
一、甲○○與乙○○曾同居生一女，後因故分開，甲○○於民國八十八年八月九日凌
    晨二時許，因喝酒藉故至台南縣永康市○○○路八一八號乙○○住處欲探望其女
    ，為乙○○所拒絕開門，甲○○乃踢壞後門進入屋內（毀損及無故侵入住宅部分
    未據告訴），二人發生爭執，甲○○乃臨時基於傷害人身體之犯意，摟住乙○○
    頸部，出手毆打乙○○之頭、臉、肩部等處，致乙○○受有頭面部多處皮下瘀血
    ，上、下唇腫脹，四肢多處皮下瘀血及背臀部皮下瘀血等傷害。
二、案經乙○○訴由台南縣警察局永康分局報請臺灣臺南地方法院檢察署檢察官偵查
    起訴。
      理      由
一、訊據上訴人即被告甲○○固坦承有於右揭時地黔找告訴人欲探望其女之事實，惟
    矢口否認有右揭傷害之犯行，辯稱：伊至上開處所欲找伊與乙○○所生之女兒，
    當時伊與乙○○並無多說話，伊未動手毆打乙○○，亦未碰觸乙○○，警訊所說
    有摟住乙○○係指前晚之事，伊係在正門敲門告訴人不開，至後門未關才進去，
    其後告訴人打開正門要伊出去，門外已站立警員問詢何事，告知探望女兒，即要
    伊回去，並未告訴人發生衝突及毆打告訴人之情事，否則何以未至警局作筆錄，
    至二、三天始通知作筆錄，是告訴人之傷係事後發生，與伊無關云云。
二、惟查被告確有傷害告訴人成傷之事實，業據告訴人乙○○於警訊中指訴在卷，並
    據被害人乙○○於原審及本院指訴被告係踢壞後門侵入屋內後與告訴人發生爭執
    ，而毆打告訴人成傷等情，並經證人即現場處理本案之警員周獻中於原審到庭結
    證證稱：伊是接獲報案，於八十八年八月九日凌晨二時許，去告訴人家中，她在
    哭，臉都腫起來，被告在場，滿臉酒味，告訴人那天穿睡衣，睡衣都破掉，被告
    那天講話很大聲，那天伊去後門巡視，後門有破壞痕跡，和告訴人所稱被告踹開
    後門進入情況相似等語，核與告訴人之指訴相符。且被告於警訊時已自承伊曾用
    手欲摟乙○○至客廳，被告雖辯稱係指前一晚上而言，當時未碰觸告訴人云云，
    然查依警訊時所問已指明係八十八年八月九日凌晨二時被告前往告訴人住處毆打
    之情形所為之答覆，況被告於本院雖否認有毆打之事實，惟仍稱有摟告訴人頸部
    至客廳之事實，是被告前開所辯顯非可採。次查告訴人指稱被告未及報警，被告
    即予毆打，待毆打後被告仍未出去，告訴人再報警，證人周憲中旋即到場如前開
    所見，告訴人當時尚未驗傷亦尚未表示告訴，則到場警員未即製作筆錄，而告訴
    人旋於同日即八十八年八月九日至台南市立醫院驗傷，並於同日晚上前往台南縣
    警察局永康分局永康派出所提出告訴，而被告遲至八十八年九月八日始前往永康
    分局刑事組製作筆錄，亦有前開驗傷診斷證明書及偵訊筆錄所載日期在卷可稽，
    是尚難以被告當時未製作筆錄即指無傷害，告訴人之傷係事後所生之傷。此外，
    復有台南市立醫院出具之驗傷診斷書一紙附卷可稽。綜上所述，被告前揭所辯，
    顯係事後畏罪卸責飾詞，委無足採。是本件事證已臻明確，被告所為傷害犯行洵
    堪認定。
三、核上訴人即被告甲○○所為，係犯刑法第二百七十七條第一項之傷害罪。原審以
    被告罪證明確，因以適用刑法第二百七十七條第一項、第四十一條，罰金罰鍰提
    高標準條例第一條前段、第二條等規定，並審酌被告之品行、犯罪之動機、目的
    、手段、被害人所受傷害程度及被告犯罪後飾詞狡辯之態度等一切情狀，量處有
    期徒刑三月，並諭知如易科罰金以三百元折算一日之標準。本院經核原判決認事
    用法俱無不合，量刑亦稱妥適，被告上訴意旨仍執陳詞否認犯罪，空言指摘原判
    決不當，並無可取，為無理由，應予駁回。
據上論斷，應依刑事訴訟法第三百六十八條，判決如主文。
本案經檢察官楊秀美到庭執行職務。
中      華      民      國    八十九    年      二      月      二      日
                                     臺灣高等法院臺南分院刑事第一庭
                                         審判長法官
                                               法官
                                               法官
不得上訴
附錄本案論罪科刑法條全文：
刑法第二百七十七條第一項：傷害人之身體或健康者，處三年以下有期徒刑、拘役或
                          一仟元以下罰金。


司法院資訊處製作；財團法人民間司法改革基金會備份。
